# 企业合并的理解

提问人：qd6zf 时间：2013-07-08 14:37:31
请教：在合并财务报表中，对于合并总资产（非净资产）有归属于母公司的部分和归属于少数股东的部分这一划分吗？

回答人：chenyiwei
在总资产减去总负债得出净资产总额之后，再进一步将净资产总额分解为归属母公司股东和归属少数股东两部分。单就总资产、总负债而言，是难以直接归属到特定股东的，这也与公司制企业的独立人格不一致。